臺灣臺北地方法院行政訴訟裁定
110年度交字第623號
原      告  李依瑾  
被      告  新北市政府交通事件裁決處
                      設新北市○○區○○路0段000號2樓
代  表  人  李忠台    住同上
訴訟代理人  黃曉妍律師                      
上列當事人間交通裁決事件，原告不服被告中華民國110年6月2
日新北裁催字第48-A00T82094號裁決，提起行政訴訟，本院裁定
如下：
    主  文
一、原告之訴駁回。
二、訴訟費用新臺幣300元由原告負擔。
    理  由
一、按原告之訴，有起訴逾越法定期限者，行政法院應以裁定駁
    回之，為行政訴訟法第237條之9第1項準用第236條，再適用
    第107條第1項第6款所明定。而交通裁決事件中撤銷訴訟之
    提起，應於裁決書送達後30日之不變期間內為之，行政訴訟
    法第237條之3第2項亦定有明文。次按違反道路交通管理事
    件統一裁罰基準及處理細則第5條規定：「處理違反道路交
    通管理事件，有關文書送達之程序，依行政程序法之規定」
    ，是以，行政機關依行政程序法第74條而為寄存送達，並無
    準用民事訴訟法或刑事訴訟法關於寄存送達自寄存之日起10
    日生效規定之規定，是文書依行政程序法第74條規定合法寄
    存送達後，當自寄存之日起即時生效，並非以應受送達人前
    往上開機關領取文書時，且非自寄存之日起，經10日後，始
    發生送達效力（最高行政法院97年度裁字第115號裁定意旨
    參照），且行政程序法第74條關於寄存送達於依法送達完畢
    時即生送達效力之程序規範，尚屬正當，與憲法正當法律程
    序原則之要求無違（司法院釋字第797號解釋意旨參照）。
二、經查，原告不服被告民國110年6月2日新北裁催字第48-A00T
    82094號裁決，提起行政訴訟，惟前開裁決書業於110年6月9
    日寄存送達原告新北市三重區之戶籍地，有送達證書（見本
    院卷第67頁）及原告個人戶籍資料（見本院卷第85頁）附卷
    可參，則原告提起行政訴訟之期間，應自110年6月9日送達
    翌日即110年6月10日起算，且因原告送達地址位於新北市三
    重區，加計在途期間2日，於110年7月12日（期間末日11日
    為星期日，順延至星期一即12日）即已屆滿。詎原告遲至11
    0年12月6日始向本院提起本件行政訴訟，此有本院加蓋於行
    政訴訟起訴狀上收狀戳所載日期（見本院卷第15頁）可考，
    已逾法定不變期間，且其情形無從補正，則原告提起本件訴
    訟，依首開法條規定，顯非合法，應予駁回。另本件原告之
    訴，已因原告起訴逾期，欠缺實體判決要件，應予程序上駁
    回，自無從就原告起訴主張之實體上理由為審究，併此敘明
    。
三、依行政訴訟法第237條之9第1項、第236條、第107條第1項第
    6款、第104條、民事訴訟法第95條、第78條，裁定如主文。
中　　華　　民　　國　　111 　年　　1 　　月　　20　　日
　　　　　　　　行政訴訟庭法　官　邱士賓
以上正本係照原本作成。如不服本裁定，應於送達後10日內向本院提出抗告狀（須按他造人數附繕本）。
中　　華　　民　　國　　111 　年　　1 　　月　　20　　日
                          書記官  李  欣